【裁判字號】    96,易,2099
【裁判日期】    970516
【裁判案由】    恐嚇等
【裁判全文】
臺灣士林地方法院刑事判決              96年度易字第2099號
公  訴  人  臺灣士林地方法院檢察署檢察官
被      告  乙○○
            戊○○
上列被告因恐嚇等案件，經檢察官提起公訴（96年度偵字第2073
、2679號），本院判決如下：
    主  文
乙○○犯如附表壹所示之罪，均累犯，各處如附表壹所示之刑，
應執行有期徒刑拾月。
戊○○犯如附表貳所示之罪，各處如附表貳所示之刑，應執行有
期徒刑伍月，如易科罰金，以新臺幣壹仟元折算壹日。
    事  實
一、緣庚○○於民國95年間向張其虎借款新臺幣（下同）150 萬
    元，嗣由丁○○出面承擔債務並約定按月清償3 萬7500元，
    後因張其虎將債權轉讓給戊○○，戊○○遂於民國95年12
    月間委請乙○○向丁○○催討借款，然因丁○○未依約清償
    ，乙○○向丁○○催討，於95年12月28日在丁○○電話留言
    稱：「如再不還錢，要找小弟去砸公司」等語恐嚇丁○○，
    使丁○○接聽後心生畏怖。復於95年12月29日下午3 時許，
    乙○○前往設於臺北縣汐止市○○○路○ 段92號10樓丁○○
    經營之浚清實業股份有限公司（以下簡稱浚清公司），欲向
    丁○○催討債務，惟丁○○不在，乙○○即向浚清公司員工
    己○○恐嚇稱：有一些小弟在下面，蠢蠢欲動快衝上來，若
    丁○○不出面處理，可能會砸公司等語，經己○○轉告丁○○，使己○○及丁○○心生畏怖。嗣於96年1 月2 日，乙○○因未接到丁○○償債之通知，即再前往浚清公司，為使丁○○因心生恐懼而清償債務，乙○○在該公司內叫囂，並以
    若再不還錢，要找小弟砸公司等語恐嚇丁○○，使丁○○心
    生畏怖。然丁○○仍未能清償，乙○○遂與戊○○於96年1
    月4 日下午2 時許，帶同年籍不詳之數名男子前往浚清公司
    ，共同基於恐嚇之犯意聯絡，由戊○○進入公司倉庫內質問
    丁○○為何報警，並以其有一些吃藥的小弟隨時可以找丁○○、要丁○○燒碳自殺、要讓該公司作不下去等語恐嚇丁○○，使丁○○心生畏怖，經該公司員工向警方報案，由警員
    到場將戊○○等人帶回警局調查。詎戊○○心有未甘，於96
    年1 月8 日下午2 時10分許，又帶同乙○○、丙○○等10餘
    人前去浚清公司向丁○○催討債務並在該公司辦公室內騷擾
    員工，經丁○○要求戊○○離去，詎戊○○受退去之要求後
    ，仍滯留拒不離開，嗣經警方接獲報案而到場將戊○○與丁○○帶回警局調查，乙○○等人才暫行離開。惟丁○○於同
    日下午5 時許自警局返回公司後，乙○○、丙○○及4 、5
    名年籍不詳男子再度群聚於浚清公司門外，以長椅擋住浚清
    公司出入口，嗣於同日晚間7 時許，丁○○欲關閉浚清公司
    鐵門時，乙○○、丙○○及同行姓名年籍不詳成年男子竟共
    同基於犯意之聯絡，動手頂住鐵門，並加以拍打，以強暴脅
    迫行為妨害丁○○行使權利。
二、案經丁○○訴由臺北縣政府警察局汐止分局移送臺灣士林地
    方法院檢察署檢察官偵查起訴。
    理  由
一、訊據被告乙○○、戊○○堅決否認有何恐嚇、強制、滯留建
    築物之犯行，被告乙○○辯稱：其只是請告訴人丁○○還錢
    ，並無恐嚇，另外僅託己○○轉告告訴人還錢，並無叫人砸
    公司之類的話，亦無撞門、拍門之舉，更無搬椅子擋住公司
    鐵門，此係丙○○的小弟所為，並未指示他們這樣做，況該
    公司曾有其他債權人催討債款等語；被告戊○○辯稱：其去
    浚清公司找告訴人要債，是公司員工請其進入，只是吵架口
    氣較差，並沒有恐嚇或無故侵入住宅等語。經查：
（一）上開犯罪事實，業據證人即告訴人丁○○、庚○○、己○○、甲○○於偵查及本院院審理時結證屬實，且有臺北縣
      政府警察局汐止分局汐止派出所受理各類案件紀錄表在卷
      可稽。
（二）至被告乙○○、戊○○辯稱並未恐嚇乙節，經查，被告乙○○於95年12月28日曾於告訴人手機語音留言，內容大致
      為：你一直不還錢、不回電話，這樣子你們公司會有事、
      不還清會找人砸公司等語，使告訴人心生畏懼等情，業據
      證人丁○○（見本院97年4 月14日審判筆錄第8 頁、96
      年度偵字第2073號卷第37頁）、庚○○結證屬實（見本院
      97年4 月14日審判筆錄第4-5 、8 頁、96年度偵字第2073
      號卷第37頁）。被告乙○○於95年12月29日到浚清公司，
      提到財務的問題，並對己○○恐嚇：有一些小弟蠢蠢欲動
      要衝上來，告訴告訴人出面解決，否則要砸公司，使告訴
      人、己○○心生畏懼等情，復據證人丁○○、己○○證述
      甚詳（見本院97年4 月14日審判筆錄第8 頁、本院97年4
      月28日審判筆錄第4 頁、96年度偵字第2073號卷第50頁）
      。被告乙○○再於96年1 月2 日前往浚清公司，在公司叫
      囂，並以若再不還錢，要找小弟砸公司等語恐嚇告訴人，
      業據證人丁○○（見本院97年4 月14日審判筆錄第8-9 頁
      、96年度字第2073號卷第38頁）、己○○（見本院97年4
      月28日審判筆錄第4 頁、96年度偵字第2073號卷第50頁）
      、甲○○（見96年度偵字第2073號卷第50頁）證述明確。
      另被告乙○○與戊○○於96年1 月4 日一同前往浚清公司
      ，於公司倉庫，二人以再不還錢，會帶小弟前來，對公司
      不利，讓公司作不下去等語，戊○○並以要告訴人燒碳自
      殺、要讓告訴人死等語恐嚇丁○○，已據證人丁○○（見
      本院97年4 月14日審判筆錄第8- 9頁、96年度偵字第2073
      號卷第38頁）、庚○○（見本院97年4 月14日審判筆錄第
      5 頁）、己○○（見本院97年4 月28日審判筆錄第5 頁、
      96年度偵字第2073號卷第51頁）、甲○○（見96年度偵字
      第2073號卷第51頁）證述在卷。可見被告乙○○曾於95年
      12月28以手機語音留言恐嚇告訴人，並於95年12月29日、
      96年1 月2 日、96年1 月4 日前往浚清公司恐嚇己○○、
      告訴人，戊○○亦於96年1 月4 日至浚清公司恐嚇告訴人
      ，顯見被告所辯均不足採信。
（三）被告乙○○復辯稱：只是請告訴人還錢，並未搬椅子擋住
      公司鐵門，此係丙○○的小弟所為，並未指示他們這樣做
      ，況該公司曾有其他債權人催討債款，並無強制犯行等語
      。經查，96年1 月8 日下午5 時許，被告乙○○及其他小
      弟到浚清公司，拿長椅擋住公司門口，直到晚上7 時許，
      告訴人將鐵門放下來時乙○○等人頂住鐵門，不讓告訴人
      關門等情，業據證人丁○○證述明確（見本院97年4 月14
      日審判筆錄第9 頁、96年度偵字第2073號卷第162 頁），
      此外，證人丁○○亦證稱並無其他廠商像他們用此方式要
      錢等語（見本院97年4 月14日審判筆錄第12頁），被告乙○○所辯並不足採。
（四）另被告戊○○辯稱並未無故侵入住宅，是公司員工請其進
      入乙節，亦與證人丁○○（見本院97年4 月14日審判筆錄
      第9 頁、96年度偵字第2073號卷第38、161 頁）、甲○○
      （見96年度偵字第2073號卷第51頁）所證不合，顯見被告
      戊○○所辯不足採信。
（五）綜上所述，本件被告乙○○恐嚇危害安全、強制犯行；被
      告戊○○恐嚇危害安全、滯留建築物犯行，均事證明確，
      自應依法論科。
二、核被告乙○○所為，係犯刑法第305 條恐嚇危害安全罪、第
    304 條第1 項強制罪（詳如附表一）；被告戊○○所為，係
    犯刑法第305 條恐嚇危害安全罪、第306 條第2 項滯留建築
    物罪（詳如附表二）。被告2 人間，就96年1 月4日 之恐嚇
    危害安全犯行，有犯意聯絡，行為分擔，應論以共同正犯。
    被告乙○○與丙○○、同行姓名年籍不詳之成年男子間，就
    96 年1月8 日之強制犯行，有犯意聯絡，行為分擔，應論以
    共同正犯。被告乙○○於95年12月29日之恐嚇犯行使告訴人
    及己○○均心生畏懼，為一行為觸犯數罪名，為想像競合犯
    ，應從一重處斷。被告二人所犯上開各罪，均犯意各別，罪
    名不同，應分論併罰之。查被告乙○○前因贓物案件，經臺
    灣臺北地方法院以92年訴緝字第20號判決判處有期徒刑3 月
    確定，於92年11月7 日縮刑期滿執行完畢，有臺灣高等法院
    被告前案紀錄表供參，其受徒刑之執行完畢，於5 年內故意
    再犯本件有期徒刑以上之五罪，均為累犯，應依刑法第47條
    第1 項之規定，加重其刑。爰審酌被告二人僅因與告訴人債
    務糾紛，未循合法途徑，竟以言語恐嚇致告訴人、己○○心
    生畏懼，並有強制、滯留建築物之犯行，惡性非輕，且犯罪
    後猶設詞飾卸，未見悔意等一切情狀，分別量處如主文所示
    之刑。另被告之犯罪時間於96年4 月24日之前，亦無其他不
    合中華民國96年罪犯減刑條例所定不得減刑之情形，爰依中
    華民國96年罪犯減刑條例第2 條第1 項第3 款、第7 條之規
    定，減其宣告刑2 分之1 ，並依法定其應執行刑之刑，另就
    被告戊○○部分諭知易科罰金之折算標準。
據上論斷，應依刑事訴訟法第299 條第1 項前段，刑法第28條、
第304 條第1 項、第305 條、第306 條第2 項、第55條、第47條
第1 項、第41條第1 項前段、第51條第5 款，刑法施行法第1 條
之1 ，中華民國九十六年罪犯減刑條例第2 條第1 項第3 款、第
7條 判決如主文。
本案經檢察官蔡啟文到庭執行職務
中    華    民    國    97    年    5    月    16    日
                      刑事第四庭法  官  劉秉鑫
上正本證明與原本無異。
如不服本判決，應於判決送達後10日內向本院提出上訴狀（應抄
附繕本），其未敘述上訴之理由者並得於提起上訴後20日內向本
院補提理由書（均須按他造當事人之人數附繕本）。
                                 書記官 吳尚文
中    華    民    國    97    年     5    月    16    日
附錄本判決所引法條
刑法第304條第1項
以強暴、脅迫使人行無義務之事或妨害人行使權利者，處3年以
下有期徒刑、拘役或3百元以下罰金。
刑法第305條
以加害生命、身體、自由、名譽、財產之事，恐嚇他人致生危害
於安全者，處2年以下有期徒刑、拘役或3百元以下罰金。
刑法第306條
無故侵入他人住宅、建築物或附連圍繞之土地或船艦者，處1年
以下有期徒刑、拘役或3百元以下罰金。
無故隱匿其內，或受退去之要求而仍留滯者，亦同。
附表壹
┌──┬─────┬────────┬─────────────┐
│編號│ 犯罪時間 │     主   文    │宣告刑及減得之刑          │
├──┼─────┼────────┼─────────────┤
│1   │95年12月28│犯恐嚇危害安全罪│有期徒刑肆月，減為有期徒刑│
│    │日        │                │貳月                      │
├──┼─────┼────────┼─────────────┤
│2   │95年12月29│犯恐嚇危害安全罪│有期徒刑肆月，減為有期徒刑│
│    │日        │                │貳月                      │
├──┼─────┼────────┼─────────────┤
│3   │96年1 月2 │犯恐嚇危害安全罪│有期徒刑肆月，減為有期徒刑│
│    │日        │                │貳月                      │
├──┼─────┼────────┼─────────────┤
│4   │96年1 月4 │共同犯恐嚇危害安│有期徒刑陸月，減為有期徒刑│
│    │日        │全罪            │參月                      │
├──┼─────┼────────┼─────────────┤
│5   │96年1 月8 │共同犯強制罪    │有期徒刑陸月，減為有期徒刑│
│    │日        │                │參月                      │
└──┴─────┴────────┴─────────────┘
附表貳
┌──┬─────┬────────┬─────────────┐
│編號│ 犯罪時間 │     主   文    │宣告刑及減得之刑          │
├──┼─────┼────────┼─────────────┤
│1   │96年1 月4 │共同犯恐嚇危害安│有期徒刑陸月，如易科罰金，│
│    │日        │全罪            │以新臺幣壹仟元折算壹日，減│
│    │          │                │為有期徒刑參月，如易科罰金│
│    │          │                │，以新臺幣壹仟元折算壹日  │
├──┼─────┼────────┼─────────────┤
│2   │96年1 月8 │犯滯留建築物罪  │有期徒刑肆月，如易科罰金，│
│    │日        │                │以新臺幣壹仟元折算壹日，減│
│    │          │                │為有期徒刑貳月，如易科罰金│
│    │          │                │，以新臺幣壹仟元折算壹日  │
└──┴─────┴────────┴─────────────┘


司法院資訊處製作；財團法人民間司法改革基金會備份。
